臺灣高等法院刑事判決　　　　　　　　 96年度上訴字第998號
上　訴　人
即　被　告　甲○○
　　　　　　　　　　（現於臺灣臺北監獄臺北分監執行中）
選任辯護人　蔡鎮隆律師
　　　　　　李明諭律師
　　　　　　陳逸華律師
上列上訴人因違反毒品危害防制條例等案件，不服臺灣板橋地方
法院95年度訴字第63號，中華民國96年1月4日第一審判決（起訴
案號：臺灣板橋地方法院檢察署94年度偵緝字第1469號、第1470
號、94年度偵字第12423號），提起上訴，本院判決如下：
    主  文
原判決撤銷。
甲○○未經許可，寄藏可發射子彈具有殺傷力之改造手槍，累犯
，處有期徒刑壹年，併科罰金新臺幣捌萬元，罰金如易服勞役，
以新臺幣壹仟元折算壹日，扣案之可發射子彈具有殺傷力之改造
手槍壹枝（槍枝管制編號：0000000000號）、子彈拾壹顆均沒收
；又販賣第二級毒品，累犯，處有期徒刑柒年捌月，褫奪公權肆
年，扣案之門號0000000000號行動電話晶片卡壹張沒收。應執行
有期徒刑捌年陸月，罰金新臺幣捌萬元，罰金如易服勞役，以新
臺幣壹仟元折算壹日，褫奪公權肆年，扣案之可發射子彈具有殺
傷力之改造手槍壹枝（槍枝管制編號：0000000000號）、子彈拾
壹顆、門號0000000000號行動電話晶片卡壹張均沒收。
    事  實
一、甲○○曾於民國91年間因違反毒品危害防制條例案件，經原
    審以91年度板簡字第148 號判決判處有期徒刑六月，如易科
    罰金以三百元折算一日，於93年3月9日准予易科罰金執行完
    畢，猶不知悔改，於93年12月間某日，在其位於臺北縣土城
    市○○路○段187之1號10樓住處內，受不詳年籍姓名綽號「
    阿財」男子之託，未經許可而代為保管具殺傷力之改造手槍
    1枝（係由仿WALTHER廠PPK/S 型半自動手槍製造之玩具手槍
    換裝土造金屬槍管而成之改造手槍），及具殺傷力之具直徑
    約8mm金屬彈頭之土造子彈15顆、不具殺傷力之土造子彈1顆
    ，將之均寄藏於前開住處。經人向臺北縣政府警察局板橋分
    局偵查員王偉華檢舉其持有槍枝、毒品都在深夜活動，嗣於
    94年1月27 日凌晨為上開分局偵查員楊宗銘、朱冠儒、王偉
    華等人在其家門口埋伏，於該日凌晨1時30 分許，適有甲○
    ○友人葉晉瑜欲出門而開啟大門時，警方即發現客廳桌上有
    吸食器、毒品，便出示證件表明身分，並經在場之甲○○、
    葉晉瑜、龔文華、張俊徨等人同意自願接受搜索，甲○○在
    警方進入其家後未確定其確持有上開槍彈前，即自動從桌底
    下拿出裝有扣案之改造手槍1枝（槍枝管制編號：000000000
    0號）、具殺傷力之子彈15顆、不具殺傷力之子彈1顆之紙盒
    交給警方而自首，另警方並在上開處所查獲扣得海洛因6 包
    （驗餘淨重共19.27公克）、安非他命2包（淨重共23.6公克
    ）、電子磅秤1台、分裝袋356個、吸食器1組。
二、甲○○又另行起意，基於意圖營利販賣第二級毒品安非他命
    之犯意，於民國94年7月4日晚上8時57 分許，經丁英烜以門
    號0000000000號之行動電話與甲○○之門號0000000000號行
    動電話聯絡後，由甲○○前往丁英烜所經營位於臺北縣板橋
    市○○路28號之汽車美容店，販賣交付安非他命予丁英烜，
    且約明所販賣之安非他命價值為新臺幣（下同）一千元，將
    以由丁英烜幫甲○○整理車子之方式抵付價金。經警依法監
    聽上開通訊內容，及於94年7月20日晚上10時50 分許，在板
    橋市○○路28號緝獲甲○○（甲○○因涉嫌前開違反槍砲彈
    藥刀械管制條例等案件，經臺灣板橋地方法院檢察官發布通
    緝），在甲○○攜帶之男用背包內扣得海洛因1包（毛重6.9
    公克）、安非他命1包（驗餘淨重5.82公克）、電子磅秤1台
    、行動電話晶片卡2張（門號分別0000000000號、000000000
    0號）、一千元紙鈔106張、五百元紙鈔3 張、一百元紙鈔16
    張，復於翌日（94年7月21日）上午11 時許，持原審核發之
    搜索票在甲○○位於臺北縣中和市○○路○段296號12樓之2
    之居所查獲海洛因1包（毛重0.6公克，與上開另一包海洛因
    合計驗餘淨重6.43公克）、安非他命6 包（驗餘淨重共5.98
    公克）、吸食器2組、分裝袋212個、海洛因殘渣袋87個、安
    非他命殘渣袋2個、葡萄糖1罐。
三、案經臺北縣政府警察局板橋分局、臺北市政府警察局分別移
    送臺灣板橋地方法院檢察署檢察官偵查起訴。
    理  由
一、按被告以外之人於審判外之陳述，雖不符刑事訴訟法第 159
    條之1至159條之4 之規定，而經當事人於審判程序同意作為
    證據，法院審酌該言詞陳述或書面陳述作成時之情況，認為
    適當者，亦得為證據，刑事訴訟法第159條之5第1 項定有明
    文。查證人丁英烜於警詢中之陳述，固屬被告以外之人於審
    判外之言詞陳述，惟就證人丁英烜於警詢中之陳述是否有證
    據能力一節，被告及其辯護人於原審審理中分別陳明「同意
    均有證據能力」，於本院審理中雖陳稱：證人丁英烜於警詢
    之證述係被告以外之人於審判外之陳述，為傳聞證據，無證
    據能力。請求勘驗94年7月21 日丁英烜之警詢筆錄錄影帶內
    容之真實性、正確性如何。經本院勘驗94年7月21 日丁英烜
    之警詢筆錄錄影帶後，被告及其辯護人雖稱：丁英烜當時以
    被告身分應訊，且為夜間詢問，雖有載明同意，然筆錄當時
    ，證人精神看似恍惚，並有拖腮打呵欠不斷吸菸等行為，又
    證人於筆錄中途前去上廁所時，仍可聽見警員持續繕打筆錄
    之聲音，另多數筆錄內容為警方引導，非單純一問一答所得
    ，故筆錄是否出於證人清楚意識下所述，並非無疑。惟檢察
    官陳稱：辯護人有所誤會，錄影帶情形的確是丁英烜以一問
    一答方式，丁英烜精神狀態非常正常，丁英烜有吸菸而且是
    吞雲吐霧，可以很清楚看到畫面上丁英烜吸菸及煙霧的情形
    ，所以他的精神狀態非常清楚，而且也沒有拖腮打呵欠之情
    形，警員打筆錄確實是一問一答，警員只是有再確認丁英烜
    所講的話避免筆錄繕打錯誤，所以本件並沒有引導行為，而
    且丁英烜之精神狀態正常。本院亦認定：丁英烜係自由陳述
    、他有吸菸、喝開水、上廁所並有打電話，警員所問的內容
    與丁英烜是互相對正過說是否這樣才記錄下來的，所以筆錄
    並無違背丁英烜之意思，丁英烜之警詢筆錄內容與錄影帶內
    容相同，有本院96年4月3日勘驗筆錄可稽。本院斟酌上開證
    人於警詢中之供述證據取得過程並無瑕疵，且與本案待證事
    實間具有相當之關聯性，以之為本案證據尚無不當，是揆諸
    上開說明，上開證人於警詢中之陳述，具有證據能力甚明被
    告及其選任辯護人認證人丁英烜於94年7月21 日之警詢筆錄
    並無證據能力，委無可採。
二、又被告受人寄藏上開槍彈後，經人向臺北縣政府警察局板橋
    分局偵查員王偉華檢舉其持有槍枝、毒品都在深夜活動，嗣
    於94年1月27 日凌晨為上開分局偵查員楊宗銘、朱冠儒、王
    偉華等人在其家門口埋伏，於該日凌晨1時30 分許，適有甲
    ○○友人葉晉瑜欲出門而開啟大門時，警方即發現客廳桌上
    有吸食器、毒品，便出示證件表明身分，並經在場之甲○○
    、葉晉瑜、龔文華、張俊徨等人同意自願接受搜索等情，業
    據甲○○、葉晉瑜、龔文華、張俊徨在警詢中供述記明筆錄
    在卷，並經證人王偉華在原審結證屬實，且有甲○○、葉晉
    瑜、張俊徨分別於94年1月27 日簽署自願受搜索同意書，其
    內附註：執行人員應先出示證件，再由受搜索人簽具「自願
    受搜索同意書」，再據以執行搜索等語。並有94年1月27 日
    臺北縣政府警察局板橋分局於臺北縣土城市○○路○段187之
    1號10樓執行搜索、扣押筆錄內記載依刑事訴訟法第131條之
    1經受搜索人簽名同意執行搜索，足見94年1月27日凌晨1時3
    0分許警方在臺北縣土城市○○路○段187之1號10樓之搜索為
    合法，被告選任辯護人指該日搜索為違法，顯與事實不符，
    應不足採。其聲請再傳喚證人張俊徨、葉晉瑜、龔文華，欲
    查明本件搜索過程為何，因該部分搜索過程為合法已甚明確
    ，核無必要。
三、上揭甲○○寄藏改造手槍、子彈之犯行於警方未確知其持有
    槍彈前，即將在其家桌底下拿出裝有扣案之上開槍彈之紙盒
    交給上述偵查員王偉華而自首之犯罪事實，業據被告甲○○
    於警詢及偵審中供承不諱，並經證人王偉華於原審結證屬實
    ，且有扣案之上開改造手槍、子彈及卷附之搜索扣押筆錄、
    扣押物品目錄表各一件（見臺灣板橋地方法院檢察署94年度
    偵字第2784號卷第31至35頁）、查獲槍彈照片二幀（見同前
    偵查卷第41頁）可資為證。又扣案槍枝、子彈經送請鑑定結
    果，認送鑑之改造手槍1 枝（槍枝管制編號：0000000000號
    ）係由仿WALTHER廠PPK/S型半自動手槍製造之玩具手槍換裝
    土造金屬槍管而成之改造手槍，機械性能良好，可擊發適用
    子彈，確具殺傷力無訛；送鑑之子彈16顆，認均係土造子彈
    ，均具直徑約8mm 金屬彈頭，採樣5顆試射，4顆可擊發，認
    具殺傷力，1 顆無法擊發，認不具殺傷力，有內政部警政署
    刑事警察局94年2月4日刑鑑字第0940017655號槍彈鑑定書一
    份（見同前偵查卷第65至67頁）附卷可稽，顯見被告此部分
    事證明確，犯行洵堪認定。
四、訊據被告甲○○固坦承0000000000號行動電話門號於94年 6
    、7 月是由其所使用，但矢口否認有何販賣毒品安非他命犯
    行，於原審辯稱：我沒有販賣安非他命，沒有交付安非他命
    給丁英烜，我與丁英烜在電話中所說的應該是我要到丁英烜
    店裡做汽車美容，94年6、7月間丁英烜有打電話給我過，他
    叫我幫他介紹生意，因為他店裡生意不好云云。並於本院辯
    稱：我沒有賣安非他命給丁英烜，是他拿錢給我要我幫他買
    ，我們是一起出錢，不是我賣給他的，我有吸食海洛因、安
    非他命，搜索扣案的毒品海洛因、安非他命都是我自行施用
    ，業經另案判決云云。經查：
  (一)依卷附臺灣板橋地方法院檢察署針對被告之0000000000號行
    動電話門號核發自94年6月21日至94年7月20日監聽之通訊監
    察書（見臺灣板橋地方法院檢察署94年度偵字第12423 號卷
    第65、66 頁），其通訊譯文顯示在「94年7月4日晚上8時57
    分43秒」時，有「0000000000號」門號撥打被告之上開門號
    ，通話內容為：（發話人）你等下要過來嗎？（被告）要幹
    嘛？（發話人）要處理試一啊。（被告）好啦，有譯文資料
    在卷可稽（見同前偵查卷第58頁），並經本院勘驗結果認定
    該監聽譯文所載與通訊監察錄音之內容相符（詳見本院96年
    3月21 日勘驗筆錄）。而查，「0000000000號」門號當時是
    由被告名義申請租用，「0000000000號」門號當時是由丁英
    烜名義申請租用，有臺灣大哥大股份有限公司查詢資料在卷
    可憑（見同前偵查卷第134之7頁）。又證人丁英烜於94年 7
    月20日晚上被告在丁英烜所經營位於板橋市○○路28號之汽
    車美容店為警緝獲時，亦同在場，嗣丁英烜同意接受詢問，
    於警詢中亦供稱確於「94年7月4日晚上8時57 分」時與被告
    間有如上之對話，並稱「我要他到我汽車美容店，我向他購
    買新臺幣一千元安非他命，他到店裡親手將毒品交給我，並
    說要我幫他整理車子以抵帳」、「就是這通電話沒錯」（見
    同前偵查卷第34頁）。
  (二)證人丁英烜嗣於原審審理時到庭，雖改口證稱：因為被告有
    跟我配合做皮椅及輪胎部分，他會介紹客戶給我，被告是做
    板金的，我也會介紹客戶給他，我電話中有講到「試一」（
    台語發音），即四分之一，是指四分之一真皮的皮椅，只有
    背靠及椅墊的部分是真皮，其他都是合成皮。那是一部銀色
    ＢＭＷ的中古車，是我介紹買賣的，是買被告母親的名字，
    因為皮椅的部分原本是絨布的，外面是套上合成皮椅，門飾
    板是用雙面膠粘上去的，我與被告起爭執是這部車的事情。
    因為被告的錢已經全數付清，原車主不願意再支付皮椅的錢
    ，皮椅的部分就由我自己吸收處理換新給被告云云（見原審
    95年5月2日審判筆錄），但查：
  1.被告於原審95年3月24 日準備程序時陳稱：我與丁英烜在電
    話中所說的應該是我要到丁英烜店裡做汽車美容，94年6、7
    月間丁英烜有打電話給我過，他叫我幫他介紹生意，因為他
    店裡生意不好云云，並無如證人丁英烜於原審審理時所陳述
    因買車糾紛而欲更換四分之一真皮皮椅之情節。倘若證人丁
    英烜於原審審理時所述為真實，為何被告於原審準備程序時
    不據實陳述，反而稱：丁英烜打電話給伊叫伊幫他介紹生意
    ？
  2.依卷附被告之0000000000 號行動電話門號於「94年7月13日
    下午3時58分」時，由丁英烜之「0000000000 號」門號撥打
    給被告門號之通話內容譯文：（發話人）建宏你那台ＢＭＷ
    要辦你媽的名字還是你爸的？（被告）辦我媽的名字（見臺
    灣板橋地方法院檢察署94年度偵字第12423號卷第60 頁），
    可知，證人丁英烜於原審審理時稱：介紹買賣一部ＢＭＷ的
    中古車，是買被告母親的名字乙節，並非無稽。然而，證人
    丁英烜顯然是以曾有介紹買車之事實，而刻意將前述電話譯
    文中「處理試一」一語，捏造指為與介紹買車有關之「四分
    之一真皮的皮椅」。蓋以：依卷附被告之0000000000號行動
    電話門號自94年6月21日至94年7月20日間通訊監察之譯文資
    料，被告與數名不同之發話人或收話人之間，曾多次提及「
    處理試一（或四一）」（見同前偵查卷第49、61頁）、「試
    一（或四一）」（見同前偵查卷第44、45、49、51、52、56
    、57頁）、「四分之一」（見同前偵查卷第46、50、57頁）
    ，證人丁英烜於原審審理時卻稱前述其與被告間電話譯文中
    之「處理試一」一語為與介紹買車有關之「四分之一真皮的
    皮椅」之意云云，顯不可信。
  3.從而，就證人丁英烜於「94年7月4日晚上8時57 分」撥打被
    告行動電話之前述電話譯文內容，經核證人丁英烜於警詢中
    及原審審理時所述，應以其於警詢中陳稱「我要他到我汽車
    美容店，我向他購買新臺幣一千元安非他命，他到店裡親手
    將毒品交給我，並說要我幫他整理車子以抵帳」等語為可採
    。
  (三)按安非他命係屬毒品危害防制條例第2條第2項第2 款之第二
    級毒品，而販賣安非他命毒品之行為，並無一定之公定價格
    ，每次買賣之價格亦各有差異，隨供需雙方之資力或關係之
    深淺或需求之數量、貨源之充裕與否、販賣者對於資金之需
    求如何即殷切與否，以及政府查緝之態度，進而為各種之風
    險評估，而有各種不同之標準，並非一成不變。販賣者從各
    種「價差」或「量差」謀取利潤方式，或有差異，然其所圖
    利益之非法販賣行為目的，則屬相同，並無二致。查被告於
    警詢、偵查及原審審理時均否認有販賣毒品之犯行，故無從
    查知其販入毒品之價格，惟一般民眾普遍認知毒品之非法交
    易，向為政府查禁森嚴且重罰不寬貸，衡諸常情，倘非有利
    可圖絕無平白甘冒被重罰高度風險之理，從而，舉凡其有償
    交易，除足反證其確另基於某種非圖利本意之關係外，通常
    尚難因無法查悉其買進、賣出之差價，而諉無營利之意思，
    或阻卻販賣犯行之追訴，是足認本件被告具有營利之意圖無
    疑。又按販賣毒品罪，並不以販入之後復行賣出為構成要件
    ，但使以營利為目的，將毒品購入或將之賣出，有一於此，
    其犯罪即經完成，是以，行為人以營利之意圖販入毒品之後
    ，縱尚未賣出，或於賣出之後，價金尚未收受，均不得視為
    未遂（最高法院90年台上字第7673號判決意旨參照），本件
    被告基於販賣第二級毒品安非他命營利之犯意，在證人丁英
    烜所經營之汽車美容店交付安非他命予丁英烜，雙方已約明
    所販賣之安非他命價值為一千元，將以由丁英烜幫被告整理
    車子之方式抵付價金，足見被告應已成立販賣第二級毒品安
    非他命既遂之罪證明確，被告上揭所辯顯係畏罪卸責之詞，
    應不足採，其此部分之犯行亦堪以認定。
五、按被告行為後，刑法業於94年2月2日修正公布，95年7月1日
    施行，修正後刑法第2條第1項規定：「行為後法律有變更者
    ，適用行為時之法律。但行為後之法律有利於行為人者，適
    用最有利於行為人之法律。」修正前刑法第33條第5 款規定
    ：「罰金：一元以上。」而被告行為時之刑法罰金刑，罰金
    罰鍰提高標準條例第1 條前段規定，已就其原定數額提高為
    10倍即銀元10元以上，而依現行法規所定貨幣單位折算新臺
    幣條例第2 條規定，計算結果即為新臺幣30元以上。修正後
    刑法第33條第5 款規定：「罰金：新臺幣一千元以上，以百
    元計算之。」修正前刑法第51條第5 款規定：「宣告多數有
    期徒刑者，於各刑中之最長期以上，各刑合併之刑期以下，
    定其刑期。但不得逾二十年。」修正後刑法第51條第5 款規
    定：「宣告多數有期徒刑者，於各刑中之最長期以上，各刑
    合併之刑期以下，定其刑期。但不得逾三十年。」又槍砲彈
    藥刀械管制條例業於94年1月26 日修正公布，並於同年月28
    日施行，修正前之該條例第11條第4 項法定刑原規定為一年
    以上七年以下有期徒刑，併科新臺幣七百萬元以下罰金，修
    正後之該條例則刪除第11條規定，並將原第11條第4 項規定
    改至第8條第4項，法定刑則提高為三年以上十年以下有期徒
    刑，併科新臺幣七百萬元以下罰金。比較新舊法修正之結果
    ，新法之規定非有利於被告，應依刑法第2條第1項前段之規
    定，對被告上揭犯行適用行為時之法律論處。至於槍砲彈藥
    刀械管制條例第12條、第18條規定則並未修正，併予敘明。
    又修正前刑法第37條第2 項規定：「宣告六月以上有期徒刑
    ，依犯罪之性質認為有褫奪公權之必要者，宣告褫奪公權一
    年以上十年以下」，修正後刑法第37條第2 項則規定：「宣
    告一年以上有期徒刑，依犯罪之性質認為有褫奪公權之必要
    者，宣告褫奪公權一年以上十年以下。」修正前刑法第42條
    第2 項前段規定：「易服勞役以一元以上三元以下，折算一
    日。」又被告行為時之易服勞役折算標準，業據修正前罰金
    罰鍰提高標準條例第2 條前段（現以刪除）規定，就其原定
    數額提高為100倍折算1日，則本件被告行為時之易服勞役折
    算標準，應以銀元100元以上300元以下折算1 日，即新台幣
    300元以上900元以下折算1日。修正後刑法第42條第3項前段
    規定：「易服勞役以新臺幣一千元、二千元或三千元折算一
    日。」比較新舊法適用之結果，新法之規定較有利於被告，
    自應依刑法第2條第1 項規定，適用修正後刑法第37條第2項
    、第42條第3項之規定。又修正後刑法第47 條雖將修正前刑
    法第47條修正限制為受徒刑之執行完畢，或一部之執行而赦
    免後，五年以內「故意」再犯有期徒刑以上之罪者，始成立
    累犯。但上述新舊法之規定，對於本件被告「故意」犯本案
    之罪，並無所謂「有利或不利」之情形。而修正後刑法第55
    條，雖將舊刑法第55條後段關於牽連犯之規定刪除，但其前
    段關於想像競合犯之規定並無變更，而其但書係科刑之限制
    ，為法理之明文化，亦非屬法律之變更。另刑法第38條之修
    正無關乎處罰之輕重，僅為其他純文字之修正，亦非屬法律
    之變更。依上說明，均無適用修正後刑法第2條第1項之規定
    比較新舊法適用之問題，以上所述之情形，均應依一般法律
    適用原則，適用裁判時法律。
六、核被告所為，係犯修正前槍砲彈藥刀械管制條例第11條第 4
    項之未經許可寄藏其他可發射子彈具有殺傷力之槍枝罪、同
    條例第12條第4 項之未經許可寄藏子彈罪，及犯毒品危害防
    制條例第4條第2項之販賣第二級毒品罪。又被告未經許可，
    受他人寄託保管上開改造手槍、子彈，其「受寄代藏」乃屬
    「寄藏」之行為，起訴書之犯罪事實欄亦指被告「無故寄藏
    上開手槍及子彈」，但起訴書之證據並所犯法條欄誤指被告
    係犯未經許可持有可發射子彈具有殺傷力之槍枝罪、未經許
    可持有子彈罪，尚有未洽。被告未經許可同時寄藏上開改造
    手槍、子彈，係以一行為觸犯上開二罪名，為想像競合犯，
    應從較重之未經許可寄藏其他可發射子彈具有殺傷力之槍枝
    罪處斷。其於販賣安非他命前之持有安非他命犯行，為高度
    之販賣行為所吸收，不另論罪。再查被告曾於91年間因違反
    毒品危害防制條例案件，經原審以91年度板簡字第148 號判
    決判處有期徒刑六月，如易科罰金以三百元折算一日，於93
    年3月9日准予易科罰金執行完畢，有本院被告前案紀錄表一
    件在卷可稽，其於前案93年3月9日執行完畢後，五年以內故
    意再犯本件上述有期徒刑以上之二罪均為累犯，均應依刑法
    第47條第1 項規定論以累犯，並依法加重其刑。又被告於承
    辦偵查員王偉華未發覺其確持有上開槍彈前，即自動交出上
    開持有之全部槍彈自首而接受裁判，應依槍砲彈藥刀械管制
    條例第18條第1 項前段之規定減輕其刑，並先加後減之。被
    告所犯上開販賣第二級毒品以及未經許可寄藏其他可發射子
    彈具有殺傷力之槍枝二罪，犯意各別，行為互殊，應予分論
    併罰。原審未詳查被告所犯槍砲彈藥刀械管制條例之罪有自
    首之事實，予以論科，自有未合；被告上訴意旨以伊對此部
    分犯行有自首，指摘原審此部分判決不當為有理由；至原審
    論處被告販賣第二級毒品累犯罪部分，被告上訴意旨否認有
    此部分犯行，指摘原審該部分判決不當，固無可取。惟原判
    決對被告所販賣第二級毒品罪犯行，認有另為褫奪公權之必
    要，比較刑法第37條第2 項新舊法之適用，以新法之規定較
    有利於行為人，自應依修正後刑法第37條第2 項規定宣告褫
    奪公權始為適法，原判決依修正前刑法第37條第2 項之規定
    宣告褫奪公權，顯有違誤，原判決既有上揭可議之處，自仍
    應由本院將原判決予以撤銷改判。審酌被告所犯販賣第二級
    毒品罪之性質，認有另為褫奪公權之必要，爰依修正後刑法
    第37條第2 項規定，及被告之素行狀況、犯罪動機、手段、
    目的、所生危害與犯罪後態度等一切情狀，分別量處如主文
    所示之刑及褫奪公權之期間，並依修正前刑法第51條第5 款
    規定，定其應執行之刑如主文所示，併科罰金部分並依修正
    後刑法第42條第3項之規定，諭知易服勞役之折算標準。
七、扣案之改造手槍1枝（槍枝管制編號：0000000000 號），及
    具殺傷力之土造子彈11顆，為違禁物，應依刑法第38條第 1
    項第1款規定宣告沒收。又扣案之0000000000 號行動電話晶
    片卡一張，係供被告與丁英烜聯絡販賣毒品安非他命交易犯
    罪所用財物，應依毒品危害防制條例第19條第1 項規定諭知
    沒收。至已於鑑驗時試射擊發之子彈4 顆，已非違禁物，均
    不併為沒收之諭知。另於94年1月27 日在被告位於土城市○
    ○路○段187之1號10樓住處查扣不具殺傷力之土造子彈1 顆
    ，無予以宣告沒收之必要。又於94年1月27 日在被告位於土
    城市○○路○段187之1號10樓住處查扣之海洛因6 包（驗餘
    淨重共19.27公克）、安非他命2包（淨重共23.6公克）、電
    子磅秤1台、分裝袋356個、吸食器1 組，均與本案無關（且
    海洛因6包驗餘淨重共19.27公克已於原審94年度訴字第 672
    號案件中判決諭知沒收銷燬確定，安非他命2 包淨重共23.6
    公克已於原審93年度易字第1029號案件中判決諭知沒收銷燬
    確定）；又94年7月20、21日另查扣之海洛因2包（驗餘淨重
    共6.43公克）、安非他命7 包（驗餘淨重共11.8公克，見原
    審卷附之臺北市政府警察局95年1月17日北市鑑毒字第819號
    鑑驗通知書）、電子磅秤1台、行動電話晶片卡1張（門號00
    00000000號）、一千元紙鈔106張、五百元紙鈔3張、一百元
    紙鈔16張，均與本案無關（且海洛因2包驗餘淨重共6.43 公
    克及安非他命7包驗餘淨重共11.8 公克，均已於原審94年度
    訴字第1921號案件中判決諭知沒收銷燬，並經本院94年度上
    訴字第3805號判決上訴駁回確定），均不在本案中併為沒收
    之諭知，併此敘明。
八、公訴意旨另以：被告基於意圖營利之概括犯意，於94年1 月
    至7 月間，連續在臺北縣板橋市等地，連續販賣第一級毒品
    海洛因與第二級毒品安非他命予其他不特定人，以此方式賺
    取不法利益，經警於94年1月27日1時30分許，在台北縣土城
    市○○路○段178之1號10樓查獲，並扣得電子磅秤1台、分裝
    袋356個、第一級毒品海洛因6包（共計毛重20.4公克）、第
    二級毒品安非他命2包（共計毛重24公克）；又於同年7月20
    日22時50分許，在台北縣板橋市○○路28號前遭員警查獲，
    並自甲○○之隨身背包內扣得第一級毒品海洛因1 包（毛重
    6.9公克）、第二級毒品安非他命1包（毛重6.6 公克）、電
    子磅秤乙台、行動電話SIM卡2張、新台幣（下同）千元紙鈔
    106張、五百元紙鈔3張、百元紙鈔16張等物後，於翌日再持
    搜索票前往甲○○位於台北縣中和市○○路○段296號12樓之
    2 現居地扣得第一級毒品海洛因1包（毛重0.6公克）、第二
    級毒品安非他命6包（共計毛重8.7公克）、安非他命吸食器
    2組、毒品分裝袋212個、海洛因毒品殘渣袋87個、安非他命
    毒品殘渣袋2個、葡萄糖1罐等物。因認被告此部分亦涉犯毒
    品危害防制條例第4條第1項及第2 項之販賣第一級毒品海洛
    因及第二級毒品安非他命罪嫌，被告一販賣行為同時觸犯販
    賣第一級毒品及第二級毒品，為想像競合犯等語。本件公訴
    意旨認被告涉有此部分犯行，係以被告持有毒品之數量可觀
    ，顯非僅供自己施用，而係販賣之用而持有該批毒品。另卷
    附之通訊監察譯文足以證明被告有販賣毒品予不特定人之事
    實為其論據，惟查被告自警詢至偵審中均矢口否認有公訴人
    所指此部分被訴販賣第一級毒品及第二級毒品之犯行，辯稱
    ：扣案之毒品是供自己施用等語，而依卷附被告之00000000
    00號行動電話門號自94年6月21日至94年7月20日間通訊監察
    之譯文資料，被告固曾多次與多名不詳之人在電話中有談論
    與海洛因或安非他命買賣有關之話語，但僅憑該等通話內容
    ，並無其他佐證，並不足以認定被告確有賣出海洛因或安非
    他命之情事。況公訴意旨亦未指明被告販賣海洛因、安非他
    命予何人之時間、地點、金額、數量等，僅泛指被告販賣予
    不特定人，殊難遽為不利於被告之認定，至本案被告持有扣
    案毒品之數量亦無從據認被告係因販賣而持有該批毒品，是
    此部分尚不能證明被告有販賣第一級毒品及販賣第二級毒品
    之犯行，而其於94年1月27日1時30分許，在台北縣土城市○
    ○路○段178之1號10樓經警所查獲持有之第一級毒品海洛因6
    包（共計毛重20.4公克，驗餘淨重19.27 公克）犯行，已為
    原審94年度訴字第672 號刑事確定判決所認定，連續施用第
    一級毒品犯行之施用行為所吸收，而為該刑事確定判決效力
    所及，另同時地被查獲持有之第二級毒品安非他命2 包（共
    計毛重24公克，淨重23.6公克）犯行，亦為原審93年度易字
    第1029號刑事確定判決所認定，連續施用第二級毒品犯行之
    施用行為所吸收，而為該刑事確定判決效力所及，又其於94
    年7月20日在台北縣板橋市○○路28 號前經警查獲持有之第
    一級毒品海洛因1包（毛重6.9公克）、第二級毒品安非他命
    1包（毛重6.6公克，驗餘淨重5.82公克），及翌日在台北縣
    中和市○○路○段296號12樓之2 經警查獲持有之第一級毒品
    海洛因1包（毛重0.6公克，該海洛因2包驗餘淨重共6.43 公
    克）、第二級毒品安非他命6包（共計毛重8.7公克，驗餘淨
    重5.98公克）犯行，亦均為本院94年度上訴字第3805號維持
    原審94年度訴字第1921號刑事確定判決所認定，連續施用第
    一級毒品及連續施用第二級毒品犯行之施用行為所吸收，被
    告同時施用第一級毒品海洛因及第二級毒品安非他命，係一
    行為同時觸犯上開二罪名為想像競合犯，依刑法第55條之規
    定而從一重論處被告連續施用第一級毒品累犯罪刑確定判決
    效力所及，亦有上開各刑事判決及本院被告前科表附卷可稽
    ，可見公訴意旨此部分所指不能證明被告有販賣第一級毒品
    及第二級毒品之持有第一級毒品與持有第二級毒品犯行部分
    已為上開刑事確定判決效力所及，檢察官對此部分依法不能
    再行起訴，依法原應諭知免訴之判決，惟因公訴意旨認此部
    分與前開論處被告販賣第二級毒品累犯有罪部分，依行為時
    之法律有連續犯及想像競和犯之裁判上一罪關係，基於審判
    不可分原則，爰不另為免訴之諭知。原審對此部分敘明不另
    為無罪之諭知，亦有未合，併此敘明。
據上論斷，應依刑事訴訟法第369條第1項前段、第364條、第299
條第1項前段，修正前槍砲彈藥刀械管制條例第11條第4項、槍砲
彈藥刀械管制條例第12條第4項、第18條第1項前段，毒品危害防
制條例第4條第2項、第19條第1項，刑法第2條第1 項、第11條前
段、第55條、第47條第1項、第42條第3項前段、第38條第1項第1
款、第37條第2項、修正前刑法第51條第5款，判決如主文。
本案經檢察官李良忠到庭執行職務。
中　　華　　民　　國　　96　　年　　4 　　月　　30　　日
　　　　　　　　　刑事第三庭  審判長法　官　許國宏
　　　　　　　　　　　　　　　　　  法　官　許增男
　　　　　　　　　　　　　　　　　  法　官　楊貴志
以上正本證明與原本無異。
如不服本判決，應於收受送達後十日內向本院提出上訴書狀，其
未敘述上訴之理由者並得於提起上訴後十日內向本院補提理由書
（均須按他造當事人之人數附繕本）。
                                    書記官　陳盈璇
中　　華　　民　　國　　96　　年　　5 　　月　　1 　　日
附錄：本案論罪科刑法條全文
修正前槍砲彈藥刀械管制條例第11條
未經許可，製造、販賣或運輸第四條第一項第一款所稱其他可發
射金屬或子彈具有殺傷力之各式槍砲者，處五年以上有期徒刑，
併科新臺幣一千萬元以下罰金。
未經許可，轉讓、出租或出借前項所列槍砲者，處三年以上十年
以下有期徒刑，併科新臺幣七百萬元以下罰金。
意圖供自己或他人犯罪之用，而犯前二項之罪者，處無期徒刑或
七年以上有期徒刑，併科新臺幣一千萬元以下罰金。
未經許可，持有、寄藏或意圖販賣而陳列第一項所列槍砲者，處
一年以上七年以下有期徒刑，併科新臺幣七百萬元以下罰金。
第一項至第三項之未遂犯罰之。
槍砲彈藥刀械管制條例第12條
未經許可，製造、販賣或運輸子彈者，處一年以上七年以下有期
徒刑，併科新臺幣五百萬元以下罰金。
未經許可，轉讓、出租或出借子彈者，處六月以上五年以下有期
徒刑，併科新臺幣三百萬元以下罰金。
意圖供自己或他人犯罪之用，而犯前二項之罪者，處三年以上十
年以下有期徒刑，併科新臺幣七百萬元以下罰金。
未經許可，持有、寄藏或意圖販賣而陳列子彈者，處五年以下有
期徒刑，併科新臺幣三百萬元以下罰金。
第一項至第三項之未遂犯罰之。
毒品危害防制條例第4 條
製造、運輸、販賣第一級毒品者，處死刑或無期徒刑；處無期徒
刑者，得併科新臺幣一千萬元以下罰金。
製造、運輸、販賣第二級毒品者，處無期徒刑或七年以上有期徒
刑，得併科新臺幣七百萬元以下罰金。
製造、運輸、販賣第三級毒品者，處五年以上有期徒刑，得併科
新臺幣五百萬元以下罰金。
製造、運輸、販賣第四級毒品者，處三年以上十年以下有期徒刑
，得併科新臺幣三百萬元以下罰金。
製造、運輸、販賣專供製造或施用毒品之器具者，處一年以上七
年以下有期徒刑，得併科新臺幣一百萬元以下罰金。
前五項之未遂犯罰之。
